【裁判字號】    97,訴,46
【裁判日期】    970307
【裁判案由】    違反毒品危害防制條例等
【裁判全文】
臺灣新竹地方法院宣示判決筆錄            97年度訴字第46號
公  訴  人  臺灣新竹地方法院檢察署檢察官
被      告  甲○○
指定辯護人  本院公設辯護人  乙○○
上列被告因違反毒品危害防制條例等一案，經檢察官提起公訴（
96年度毒偵字第1732號、第1750號、第1845號、96年度偵字第67
69號、第6832號）後，聲請本院改依協商程序而為判決，於中華
民國97年3 月7 日下午4 時在本院刑事第七法庭宣示判決，出席
職員如下：
法官起立朗讀判決主文、犯罪事實要旨、處罰條文，及告以上訴
限制、期間並提出上訴狀之法院，且諭知記載其內容：
一、主  文：
    甲○○共同犯竊盜罪，累犯，處有期徒刑伍月；又共同犯攜
    帶兇器竊盜罪，累犯，處有期徒刑玖月。應執行有期徒刑壹
    年。
二、犯罪事實要旨：
（一）甲○○前曾於民國89年1 月間，因竊盜案件，經本院於90
      年10月26日，以89年度易字第660 號刑事判決，判處有期
      徒刑8 月，嗣於90年11月25日確定；又於90年4 月間，因
      違反毒品危害防制條例案件，經本院於91年3 月15日，以
      90年度訴字第626 號刑事判決，分別判處有期徒刑10月、
      8 月，並經定應執行刑為有期徒刑1 年4 月，嗣於91年4
      月2 日確定；又於90年7 月間，因違反槍砲彈藥刀械管制
      條例案件，經本院於90年11月8 日，以90年度易字第803
      號刑事判決，分別判處有期徒刑10月併科罰金3 萬元、3
      月，並經定應執行刑為有期徒刑1 年併科罰金3 萬元，嗣
      於90年12月2 日確定；又於90年11月間，因竊盜案件，經
      本院於91年8 月23日，以90年度易字第1010號刑事判決，
      判處有期徒刑4 月，嗣於91年9 月16日確定；又於90年11
      月間，因竊盜案件，經本院於91年9 月20日，以91年度易
      字第301 號刑事判決，判處有期徒刑9 月，嗣於91年10月
      18日確定；又於91年6 月間，因違反毒品危害防制條例案
      件，經本院於91年8 月30日，以91年度訴字第481 號刑事
      判決，分別判處有期徒刑1 年、9 月，並經定應執行刑為
      有期徒刑1 年7 月，嗣於91年9 月23日確定；又於91年9
      月間，因贓物案件，經本院於91年11月28日，以91年度竹
      東簡字第101 號刑事簡易判決，判處有期徒刑4 月，嗣於
      92年1 月6 日確定。上開10罪復因減刑條例分別減為有期
      徒刑4 月、5 月、4 月、5 月併科罰金1 萬5 千元、1 月
      又15日、2 月、4 月又15日、6 月、4 月又15日、2 月，
      並分別經定應執行刑為有期徒刑1 年10月併科罰金1 萬5
      千元、9 月，於95年1 月5 日入新竹監獄執行，並於96年
      7 月31日縮刑期滿、96年8 月14日因徒刑執行完畢出監。
（二）甲○○仍不知悔改，又夥同丙○○（所涉竊盜、加重竊盜
      2 罪，由本院另行以97年度訴字第46號宣示判決筆錄，分
      別判處有期徒刑5 月、9 月），(1)於96年11月19日上午11
      時30分許，共同出於為自己不法所有目的的犯罪意思聯絡
      及行為分擔，由甲○○騎乘車牌號碼IIK-015 號重型機車
      搭載丙○○前往位於新竹縣竹東鎮○○街395 號前，2 人
      見停放於上址之宋麗琴所有之車牌號碼JK－7641號自用小
      客車無人看管之際，遂由丙○○以撿到的鑰匙1 把竊取該
      部自用小客車，而甲○○則於上開自用小客車旁把風確保
      丙○○行竊過程順利，待丙○○竊取得手後，丙○○遂駕
      駛上開自用小客車前往新竹縣竹東鎮○○路與興農路口，
      而甲○○則騎乘機車尾隨在後，待抵達上開路口後，甲○
      ○即上車而由丙○○駕駛行竊得來之自用小客車於新竹縣
      竹東鎮地區閒逛。(2)後2 人為規避警方查緝，遂又另行起
      意，而復共同出於為自己不法所有目的的犯罪意思聯絡及
      行為分擔，於同日下午2 時許，驅車前往新竹縣竹東鎮署
      立醫院旁之停車場，由甲○○持足以攻擊人身，危害人生
      命、身體安全，在客觀上具有危險性可供兇器使用的扳手
      數支（未扣案），將停放於上址停車場之張淑芬所有之車
      牌號碼LT－3360號自用小客車所懸掛之車牌2 面卸下，並
      由甲○○及丙○○2 人分別將竊取得來之上開2 面車牌懸
      掛於上開行竊得手之車牌號碼JK－7641號之自用小客車上
      ，嗣於96年11月19日下午4 時40分許，為警方在新竹縣竹
      東鎮○○路148 巷59號旁空地當場逮捕丙○○駕駛上開贓
      車而查獲，並扣得非其所有的鑰匙1 支，及行竊所得之贓
      物自用小客車1 輛（已由宋麗琴領回）、車牌2 面（已由
      張淑芬領回），始悉上情。
三、處罰條文：
    刑法第28條、第320 條第1 項、第321 條第1 項第3 款、第
    47條第1 項、第51條第5 款。
四、協商判決除有刑事訴訟法第455 條之4 第1 項第1 款於本訊
    問程序終結前，被告撤銷協商合意或檢察官撤回協商聲請者
    ；第2 款被告協商之意思非出於自由意志者；第4 款被告所
    犯之罪非第455 條之2 第1 項所定得以協商判決者；第6 款
    被告有其他較重之裁判上一罪之犯罪事實者；第7 款法院認
    應諭知免刑或免訴、不受理者情形之一，及違反同條第2 項
    「法院應於協商合意範圍內為判決；法院為協商判決所科之
    刑，以宣告緩刑或2 年以下有期徒刑、拘役或罰金為限」之
    規定者外，檢察官與被告均不得上訴。
五、如有前項得上訴之情形，得自收受宣示判決筆錄送達之日起
    10日內，向本院提出上訴書狀，上訴於第二審法院。
中    華    民    國    97    年    3     月    7     日
                  刑事第四庭書  記  官  鄧雪怡
                            審判長法官  馮俊郎
以上正本證明與原本無異。
中    華    民    國   97    年    3      月    7     日
                            書  記  官  鄧雪怡
附錄本案處罰實體法條全文：
＊刑法第320 條第1 項：
意圖為自己或第三人不法之所有，而竊取他人之動產者，為竊盜
罪，處5 年以下有期徒刑、拘役或500 元以下罰金。（罰金之貨
幣單位改為新臺幣，並提高為30倍）
＊刑法第321 條第1 項第3 款：
犯竊盜罪而有左列情形之一者，處6 月以上、5 年以下有期徒刑
：
三、攜帶兇器而犯之者。


司法院資訊處製作；財團法人民間司法改革基金會備份。
